【裁判字號】    89,聲再,119
【裁判日期】    890607
【裁判案由】    毒品危害防制條例聲請再審
【裁判全文】
台灣高等法院台中分院刑事裁定                   八十九年度聲再字第一一九號
    再審聲請人
    即受判決人  甲○○
右列聲請人因毒品危害防制條例案件，對於本院八十八年度上訴字第四九五號中華民
國八十八年四月二十日確定判決（台灣台中地方法院八十七年度訴字第一二Ｏ六號、
起訴案號：台灣台中地方法院檢察署八十七年度偵字第六四二一號），聲請再審，本
院裁定如左：
    主      文
再審之聲請駁回。
    理      由
一、再審聲請意旨略以：聲請人甲○○因煙毒案件，經本院以八十八年度上訴字第四
    九五號判處無期徒刑，聲請人上訴後經最高法院駁回確定在案，茲以按有罪之判
    決確定後，因發現確實之新證據，足認受有罪判決之人，應受無罪或輕於原判決
    所認罪名之判決者，亦得聲請再審，此為刑事訴訟法第四百二十條第一項所定。
    聲請人所辯本件扣案毒品係供其夫妻二人同岳父三人吸食，自始均無販售圖利乙
    節，理當可採，而此一證據係不存在於原審而今日始得提出。聲請人既係長期吸
    毒者，則伊一次購買較大量之毒品供自己吸食應較便宜，並於日常準備許多塑膠
    袋分裝毒品於外出時隨身攜帶，且於住處準備一電子秤，俾於買入後秤量是否足
    量等情，當十分合情合理，是原審遽依扣案之前開物品認定聲請人販賣毒品，即
    有判決違背證據法則之違誤。聲請人於第一審及原審中一再稱伊被查獲時毒癮發
    作，故警訊及偵查時腦筋並不清楚，又同時間為員警所查獲者，除上開物品外，
    尚有安非他命三五‧二公克，既然屬同一時間內所查獲者，依刑法第五十五條之
    規定，要屬所謂的「想像競合犯」無疑，自與本件販賣毒品乙案，更屬所謂之「
    裁判上一罪」關係，原審未論及全部之裁判上一罪外，更未於判決書內載明何以
    兩者不成立裁判上一罪之連帶關係，核此，當屬違背經驗法則云云。
二、按刑事訴訟法第四百二十條第一項第六款，所謂發見確實之新證據，係指就新證
    據之本身形式上觀察，毋需經過調查程序，顯然可認為足以動搖原確定判決者而
    言，最高法院四十年臺抗字第二號判例足資參照。本件聲請人於原審審理時已辯
    稱購入之海洛因要自己施用，及其於警訊及偵查中所供購入之海洛因分裝成小包
    再販賣，係因腦筋不清楚等辯解，原審已敘明不採之理由，又聲請人是否另犯販
    賣安非他命之罪，既未經起訴，自不在本件審判範圍。聲請人自白有販賣毒品，
    又查獲數量不少之海洛因、及電子秤、分裝袋三百個等證物，按證據之取捨，及
    其證明力如何，法院得以自由心證而為判斷，原審認定聲請人有販賣毒品之犯行
    ，核無不合，聲請意旨所提出均非毋須經過調查程序顯然可認為足以動搖原確定
    判決之證據，依前揭判例所示，聲請意旨所指，核與聲請再審之要件不合，其聲
    請為無理由，應予駁回。
三、據上論斷，應依刑事訴訟法第四百三十四條第一項，裁定如主文 。
中      華      民      國    八十九     年      六       月     七     日
                                  臺灣高等法院臺中分院刑事第三庭
                                        審判長法  官  方  艤  駐
                                              法  官  廖  柏  基
                                              法  官  劉  連  星
右正本證明與原本無異。
如不服本裁定，應於裁定送達後五日內向本院提出抗告狀。
           書記官  顏  子  良
中      華      民      國    八十九     年      六       月     八     日
                                                                        Ｉ


司法院資訊處製作；財團法人民間司法改革基金會備份。
